臺灣嘉義地方法院刑事判決　　　　　　　　　　　　　九十一年度易字第四一二號
　　公　訴　人　臺灣嘉義地方法院檢察署檢察官
　　被　　　告　甲○○
右列被告因贓物案件，經檢察官提起公訴（九十一年度偵字第四一六０號），本院判
決如左：
    主  文
甲○○收受贓物，處拘役伍拾日，如易科罰金，以佰元折算壹日。
    事  實
一、甲○○明知車牌號碼ＣＢ—０四一九號自小客車，係與其服役於同部隊之友人乙
    ○○（另案由臺灣台南地方法院檢察署檢察官偵辦）於民國九十一年五月二十一
    日晚上在台南縣永康市○○街二四四巷二弄二五號前所竊取之贓車（該車原係丙
    ○○所有，停放於該處遭竊），乙○○並將該自小客車開至服役之台南縣某部隊
    附近停放，甲○○於九十一年六月十七日上午七時許，欲返家休假，明知該自小
    客車係贓車，竟仍向乙○○借用而收受之，嗣於九十一年六月十七日晚上十一時
    五十分許，其駕駛前開自小客車搭載友人陳振郎（另經檢察官為不起訴處分），
    在嘉義市○○路與興中路口為警查獲，始循線查知上情。
二、案經嘉義市警察局第二分局報請臺灣嘉義地方法院檢察署檢察官偵查起訴。
    理  由
一、訊據被告甲○○固坦承於右開時、地駕駛車牌號碼ＣＢ－０四一九號之贓車，為
    警查獲之事實，惟矢口否認有何收受贓物之犯行，並辯稱：其友人乙○○並未告
    知其係贓車，其在警訊中因緊張才自白云云。惟查：
    （一）前開自小客車為丙○○所有，於九十一年五月二十一日晚上至翌日清晨七
          時許，在台南縣永康市○○街二四四巷二弄二五號旁遭證人乙○○所竊等
          情，業據證人乙○○於本院審理時供述明確，核與被害人謝清拋於警訊時
          指訴情節大致相符，並有扣押物品目錄表一份、贓物認領保管單一份、車
          輛車牌失竊作業—查獲車輛認可資料一份附於警卷可稽。
    （二）證人乙○○於警訊時業已明確證稱：被告向其借車時，其有告知被告該自
          小客車係偷來者等語（見警卷第四頁），雖證人乙○○嗣後附和被告之辯
          詞，於本院審理時改稱：其在警訊中所為之證詞不實在，被告並不知該車
          係贓車云云，惟查，證人即與被告當場為警查獲之陳振郎於警訊及偵查中
          均證稱：被告告知其車子係偷來者等語（見警卷第八頁、偵查卷第一三頁
          ），且被告自承其向證人乙○○借車時，並未取得行車執照，此顯與一般
          正常之朋友間相互借車，均會交付行車執照以應稽查之情形有違。再者，
          被告當天為警查獲之情形為員警執行巡邏時，經以電腦查詢發現被告所駕
          駛者為贓車，乃予以攔截，被告見狀並未即刻停車，欲駕車逃逸，經警鳴
          笛，並以車擋住其去向，被告始將車停下，此業經被告供承在卷（見本院
          卷第二三至二四頁），並有員警黃國欽出具之搜索扣押筆錄一份在卷可佐
          ，益徵被告應知悉該自小客車係贓車。
    綜上所述，被告於向證人乙○○借用前開自用小客車時，已有贓物之認識，灼然
    甚明，被告辯稱不知係贓車云云，難以採信。本件事證明確，被告犯行堪以認定
    。
二、核被告所為，均係犯刑法第三百四十九條第一項之收受贓物罪。爰審酌被告犯罪
    之動機借車代步、目的單純、方法平和、其無前科，有臺灣高等法院被告全國前
    案紀錄表一份在卷可查，素行尚佳及犯罪所生危害，暨犯罪後飾卸刑責否認犯行
    ，態度不佳等一切情狀，量處如主文所示之刑，並諭知易科罰金之折算標準，以
    資懲儆。
據上論斷，應依刑事訴訟法第二百九十九條第一項前段，刑法第三百四十九條第一項
、第四十一條第一項前段，罰金罰鍰提高標準條例第一條前段、第二條，判決如主文
。
本案經檢察官陳美君到庭執行職務
中      華      民      國    九十一    年      八      月     三十     日
                              臺灣嘉義地方法院刑事第二庭
                                  法  官  林  坤  志
右正本證明與原本無異。
如不服本判決，應於判決送達後十日內向本院提出上訴狀( 應附繕本 )。
中      華      民      國    九十一    年      八      月    三十      日
                                  書記官  李  子  英
刑法第三百四十九條第一項
收受贓物者，處三年以下有期徒刑、拘役或五百元以下罰金。
